【裁判字號】    95,易,384
【裁判日期】    950623
【裁判案由】    毒品危害防制條例
【裁判全文】
臺灣彰化地方法院刑事判決               95年度易字第384號
公  訴  人  臺灣彰化地方法院檢察署檢察官
被      告  甲○○
上列被告因違反毒品危害防制條例案件，經檢察官提起公訴（95
年度毒偵緝字第68號）及移送併案審理（95年度毒偵字第861 號
），本院合議庭裁定由受命法官獨任進行簡式審判程序，茲判決
如下：
    主  文
甲○○連續施用第二級毒品，累犯，處有期徒刑壹年。
    犯罪事實
一、甲○○曾於民國92年間因施用第2 級毒品案件，經本院以93
    年度易緝字第16號刑事判決判處有期徒刑1 年確定，並於94
    年4 月14日因縮短刑期執行完畢。其前於88年間因施用毒品
    案件，經本院以88年度毒聲字第4687號裁定送勒戒處所觀察
    、勒戒後，認有繼續施用毒品之傾向，經本院以89年度毒聲
    字第422 號裁定令入戒治處所施以強制戒治，並以89年度毒
    聲字第3606號裁定停止戒治付保護管束，復以89年度毒聲字
    第5961號裁定撤銷停止戒治令入戒治處所施以強制戒治，於
    91年1 月15日強制戒治期滿執行完畢釋放。詎其不知悔改，
    明知甲基安非他命業經公告為毒品危害防制條例第2 條第2
    項所列管之第2 級毒品，不得非法持有、施用，復基於施用
    第2 級毒品甲基安非他命之概括犯意，於前揭強制戒治執行
    完畢釋放後5 年內，自94年10月3 日中午12時許起，至95年
    3 月17日上午10時許止，在其位於基隆市○○街319 號2 樓
    之43室居處或位於基隆市○○路友人住處、公共廁所內，將
    甲基安非他命以玻璃球隔熱燒烤吸食煙霧之方式，平均每週
    施用1 次，連續施用第2 級毒品甲基安非他命多次。嗣經警
    方分別(一)於94年10月3 日晚上9 時45分，在基隆市○○區○
    ○路與自來街口臨檢查獲；(二)於95年3 月17日，在基隆市○
    ○路，因其另案通緝逮捕而查獲，且復分別於94年10月3 日
    晚上10時、95年3 月17日下午3 時53分採尿送驗後，始知上
    情。
二、案經基隆市警察局第一分局報請臺灣基隆地方法院檢察署呈
    轉臺灣高等法院檢察署檢察長核轉臺灣彰化地方法院檢察署
    檢察官偵查起訴及移送併案審理。
    理  由
一、本案被告甲○○所犯係死刑、無期徒刑、最輕本刑為3 年以
    上有期徒刑以外之罪，其於準備程序就前揭被訴事實為有罪
    之陳述，經受命法官告知簡式審判程序之旨，並聽取其與公
    訴人之意見後，本院認無不得或不宜改依簡式審判程序進行
    之處，爰依刑事訴訟法第273 條之1 第1 項、第284 條之1
    ，裁定本案由受命法官獨任進行簡式審判程序，合先敘明。
二、訊據被告對其於上揭時、地，連續施用第2 級毒品甲基安非
    他命之事實，於本院審理時（參見本院95年6 月19日審判筆
    錄）坦承不諱。另查：
  (一)被告係分別於94年10月3 日晚上10時、95年3 月17日下午3
    時53分，經警方採集被告尿液送驗結果，均呈甲基安非他命
    陽性反應，此有臺灣檢驗科技股份有限公司94年10月24日報
    告編號CH/2005/A0395 號濫用藥物尿液檢驗報告及採驗尿液
    通知書回執聯各1 紙（參見臺灣基隆地方法院檢察署94年度
    毒偵字第3135號偵查卷宗第11頁、第12頁）；昭信科技顧問
    股份有限公司95年4 月4 日濫用藥物尿液檢體檢驗報告及尿
    液檢體對照表各1 紙（參見臺灣基隆地方法院檢察署95年度
    毒偵字第861 號偵查卷宗第9 頁、第10頁）附卷可稽，足見
    被告確有施用第2 級毒品甲基安非他命之事實無訛。
  (二)按甲基安非他命經口服投與後，約70% 於24小時內自尿液中
    排出，其尿液內甲基安非他命成分之檢出，與其投與甲基安
    非他命方式、投與量、個人體質、採尿時間、檢測儀器之精
    密有關，通常採尿液是否呈陽性反應，應以投與後24小時所
    採為宜，此業經行政院衛生署藥物食品檢驗局以藥檢壹字
    第044942號函釋明確。是依上開說明，佐以被告前揭尿液檢
    驗報告及濫用毒品之成癮性，被告自白於前揭時間，有連續
    施用第2 級毒品甲基安非他命多次等語，核與前揭事證相符
    ，應堪採信。
  (三)另犯毒品危害防制條例第10條施用第2 級毒品之罪者，檢察
    官應先聲請法院裁定將被告令送勒戒處所觀察、勒戒，經觀
    察、勒戒後，認有繼續施用毒品傾向者，應由檢察官聲請法
    院裁定將被告令入戒治處所施以強制戒治，且經強制戒治執
    行完畢釋放後，5 年內再犯第10條之罪，檢察官應依一般刑
    事訴訟程序予以起訴論罪科刑，此觀諸毒品危害防制條例第
    20條第1 項、第2 項、第23條第2 項前段規定自明。經查，
    被告前於88年間因施用毒品案件，經本院以88年度毒聲字第
    4687號裁定送勒戒處所觀察、勒戒後，認有繼續施用毒品之
    傾向，經本院以89年度毒聲字第422 號裁定令入戒治處所施
    以強制戒治，並以89年度毒聲字第3606號裁定停止戒治付保
    護管束，復以89年度毒聲字第5961號裁定撤銷停止戒治令入
    戒治處所施以強制戒治，於91年1 月15日強制戒治期滿執行
    完畢釋放等情之事實，此有臺灣高等法院被告前案紀錄表、
    臺灣彰化地方法院檢察署刑案資料查註紀錄表各1 份附卷可
    參。被告前既曾因施用毒品案件，經強制戒治後，復因施用
    毒品，其於前開強制戒治執行完畢釋放後5 年內，再犯本案
    施用毒品罪，依毒品危害防制條例第23條第2 項之規定，屬
    應依法論罪科刑之行為，依前開說明，本案被告上開所為，
    係於91年1 月15日強制戒治執行完畢釋放後5 年內，再犯毒
    品危害防制條例第10條第2 項施用第2 級毒品罪，本案事證
    明確，被告上開犯行洵堪認定。
三、按甲基安非他命為毒品危害防制條例第2 條第2 項第2 款所
    明定之第2 級毒品。核被告所為，係犯同條例第10條第2 項
    之施用第2 級毒品罪。被告持有第2 級毒品進而施用，持有
    之低度行為為施用之高度行為所吸收，不另論持有毒品之罪
    。其先後多次施用第2 級毒品甲基安非他命，時間緊接，犯
    罪構成要件相同，顯係基於概括犯意為之，為連續犯，依刑
    法第56條之規定，應論以1 罪，並加重其刑。另併案部分（
    即95年度毒偵字第861 號）與檢察官起訴部分（即95年度毒
    偵緝字第68號）之部分犯罪事實相同，故併予審酌，附此敘
    明。另查，被告曾於92年間因施用第2 級毒品案件，經本院
    以93年度易緝字第16號刑事判決判處有期徒刑1 年確定，並
    於94年4 月14日因縮短刑期執行完畢等情，此有臺灣高等法
    院被告前案紀錄表、臺灣彰化地方法院檢察署刑案資料查註
    紀錄表各1 份存卷可考，其於5 年內再犯本案有期徒刑以上
    之罪，為累犯，應依刑法第47條之規定加重其刑，並遞加之
    。爰審酌被告前因施用毒品案件，經強制戒治執行完畢釋放
    後，仍未能徹底戒絕毒品，復犯本案施用毒品罪，且平均每
    週施用毒品1 次，顯見其無戒毒悔改之意，惟念其施用毒品
    乃自戕一己之身體健康，尚未對他人造成危害，且犯後已坦
    承犯行，態度良好等一切情狀，量處如主文所示之刑。
據上論斷，應依刑事訴訟法第273 條之1 第1 項、第299 條第1
項前段，毒品危害防制條例第10條第2 項，刑法第11條前段、第
56條、第47條，判決如主文。
本案經檢察官郭玄義到庭執行職務。
中    華    民    國    95    年    6     月    23    日
                  刑事第一庭          法  官  唐中興
以上證明與原本無異。
如不服本判決，應於判決送達後10日內，向本院提出上訴狀。
中    華    民    國    95    年    6     月    23    日
                                      書記官  施惠卿
附錄本案論罪科刑法條全文：
毒品危害防制條例第10條
施用第1級毒品者，處6月以上5年以下有期徒刑。
施用第2級毒品者，處3年以下有期徒刑。


司法院資訊處製作；財團法人民間司法改革基金會備份。
